臺灣臺中地方法院刑事判決　　　　　　　　　　　　九十二年度訴字第二五四四號
　　公　訴　人　臺灣臺中地方法院檢察署檢察官
　　被　　　告　丁○○
　　選任辯護人　蔡瑞煙律師
右列被告因誣告案件，經檢察官提起公訴（九十一年度偵字第二二九一一號、九十二
年度偵字第五一一六號），本院判決如左：
    主  文
丁○○意圖他人受刑事處分，向該管公務員誣告，處有期徒刑陸月。
    事  實
一、丁○○與鄰居李力輝長期相處不睦，夙有怨隙。李力輝於民國九十年三月二十七
    日晚上八時十二分許，在台中縣梧棲鎮○○路○段七０七號住處門前，送走友人
    丙○○、甲○○共乘白色小客車離去後，旋因故在住處門前與丁○○相互叫罵，
    同日晚上八時二十六分許，李力輝之友人紀世文單獨駕駛藍色小貨車至李力輝住
    處門前停下，李力輝係夥同其子李學坤及紀世文在李力輝住處門前馬路上與丁○○發生衝突並互毆，雙方衝突結束後，丙○○始於同日晚上八時二十七分三十秒
    許，駕駛白色小客車搭載其女友林雅琴及甲○○抵達李力輝住處門前，僅下車察
    看現場情況，丙○○、甲○○並未參與毆打丁○○。詎丁○○竟意圖使丙○○、
    甲○○受刑事處分，於九十年四月二十日先具狀向台灣台中地方法院檢察署提出
    告訴，誣指甲○○及駕駛白色小客車之不詳姓名年青人於九十年三月二十七日晚
    上八點多，在李力輝宅前馬路上，由不詳姓名年青人拉住丁○○左手臂，甲○○
    勒住丁○○脖子，使丁○○無法抵抗，任由李力輝、李學坤、紀世文毆打成傷云
    云，經台灣台中地方法院檢察署九十年度偵字第一六０一四號傷害案件偵查，復
    於九十年十月三日上午十時五十五分檢察官訊問時，具體指訴該不詳姓名年青人
    即為丙○○，誣指丙○○、甲○○共同涉犯傷害罪嫌。嗣丙○○、甲○○由該署
    檢察官提起公訴後，經本院於九十一年十月三十一日，以九十一年度易字一七五
    五號判決丙○○、甲○○無罪，並經台灣高等法院台中分院於九十二年二月十二
    日，以九十二年度上易字第六二號駁回該署檢察官對於此部分之上訴而確定。
二、案經丙○○、甲○○訴由台灣台中地方法院檢察署檢察官偵查起訴。
    理  由
一、訊據被告丁○○雖否認誣告犯行，辯稱九十二年三月二十七日晚上，丙○○、甲○○確有與紀世文、李力輝、李學坤共同毆打伊，丙○○、甲○○拉住伊手臂及
    勒住伊脖子，係伊親見，沒有誣告丙○○、甲○○云云。惟查右揭犯罪事實，業
    據告訴人丙○○、甲○○分別於偵查及本院審理時指訴綦詳，核與證人林雅琴證
    述伊在梧棲鎮○○路○段路旁之檳榔攤上班，九十年三月二十七日晚上八點多，
    丙○○與甲○○來載伊，至西濱公路下一不詳處所，伊未看見丙○○、甲○○出
    手毆打丁○○，亦未看見丙○○拉住丁○○左手臂，甲○○勒住丁○○脖子，僅
    聽到吵架或叫罵聲，沒有看見有人打架等情相符。次查被告確於九十年四月二十
    日具狀向台灣台中地方法院檢察署提出告訴，指稱告訴人甲○○及駕駛白色小客
    車之不詳姓名年青人於九十年三月二十七日晚上八點多，在李力輝宅前馬路上，
    由不詳姓名年青人拉住其左手臂，告訴人甲○○勒住其脖子，使其無法抵抗，任
    由李力輝、李學坤、紀世文毆打成傷云云，經台灣台中地方法院檢察署分九十年
    度偵字第一六０一四號傷害案件偵查，又於九十年十月三日上午十時五十五分檢
    察官訊問時，具體指訴該不詳姓名年青人即為告訴人丙○○，嗣告訴人丙○○、
    甲○○由該署檢察官提起公訴後，均經本院於九十一年十月三十一日，以九十一
    年度易字一七五五號判決無罪，並經台灣高等法院台中分院於九十二年二月十二
    日，以九十二年度上易字第六二號駁回檢察官對於此部分之上訴而確定等情，復
    經本院調閱台灣台中地方法院檢察署九十年度偵字第一六０一四號、本院九十一
    年度易字第一七五五號、台灣高等法院台中分院九十二年度上易字第六二號傷害
    案卷查證無訛。另據檢察官於偵查中勘驗被告所提案發當時錄影帶內容，亦顯示
    當日晚上八時十二分許，告訴人丙○○著黑上衣白長褲，告訴人甲○○著格子上
    衣黑長褲，搭乘白色小客車離開李力輝住處；八時二十五分許，被告行經李力輝
    住處門前；八時二十六分五十四秒許，小貨車駛至李力輝住處前停下，李力輝走
    至貨車車斗後方拿取不明物品，一人由貨車左前方走向左後方，李力輝亦走向貨
    車左後方，李學坤跟隨李力輝身後，另一人由貨車左前方走向左後方；八時二十
    七分十二秒，被告之妻喊「救人喔」；八時二十七分二十五秒，李學坤與著黑上
    衣男子跑至貨車車斗左側扭打，李學坤遭毆打數下後，獨自跑回自宅門口，自機
    車上拿取機車大鎖，走至貨車旁停下，再將機車大鎖放回機車，並站立自宅門口
    ，至八時二十八分六秒許返回家中，八時二十八分二十八秒許又從自宅走出，即
    一直站立自宅門口；八時二十七分三十秒許，白色小客車行經貨車左側，駛至貨
    車前方；八時二十七分四十四秒許，著黑色長褲之人，由貨車左前方走至左後方
    ；八時二十七分四十八秒許，著黑上衣白色長褲之男子（告訴人丙○○），由貨
    車左前方走至左後方；八時二十七分五十四秒許，李力輝由貨車後方走回自宅門
    口；八時二十八分五十四秒，告訴人丙○○在李力輝住處門前伸手摸李力輝臉頰
    ，並停留在該處；八時二十九分十八秒許，著紅上衣白長褲之男子（告訴人紀世
    文）走至李力輝住處前；八時二十九分二十六秒，著格子上衣黑色長褲之男子（
    甲○○）走至李力輝住處前，與告訴人丙○○、紀世文抽煙聊天；八時二十九分
    五十六秒許，甲○○走向白色小客車方向，此後李力輝及其妻與被告及其妻相互
    叫罵。勘驗李力輝所提案發當時ＤＶＤ光碟內容，則顯示當日晚上八時十六分三
    十五秒，告訴人甲○○著格子上衣，深色長褲，坐上白色小客車右前座；八時十
    七分五秒許，白色小客車駛離；八時二十二分許，被告著白背心上衣，走過門前
    ，與李力輝吵架；八時二十四分許，被告走入住處大門；八時二十六分許，李力
    輝出門打行動電話；八時三十一分二十秒許，被告在李力輝門前走動；八時三十
    一分二十二秒許，一輛小貨車自被告住處左方開至李力輝住處門前停下；八時三
    十一分三十八秒許，被告住處跑出一人；八時三十一分五十七秒，一輛白色小客
    車自被告住處左方開至小貨車前方停下；八時三十一分四秒許，一人著深色長褲
    自白色小客車右方走向小貨車；八時三十二分七秒許，一人著淺色長褲由白色小
    客車左方走向小貨車，同時李學坤跑回自宅門口；八時三十二分二十三秒許，李
    力輝自路中央走向自宅門口，有勘驗筆錄附卷可稽，足見告訴人丙○○駕駛白色
    小客車搭載告訴人甲○○抵達案發現場時，李力輝等人與被告間之衝突已結束，
    僅李力輝及其妻與被告及其妻相互叫罵，告訴人丙○○、甲○○並未參與毆打被
    告。乃被告竟捏造告訴人丙○○拉住其左手臂，告訴人甲○○勒住其脖子，使其
    無法抵抗，任由李力輝、李學坤、紀世文毆打成傷等親身經歷之事實，具狀向台
    灣台中地方法院檢察署誣指告訴人丙○○、甲○○涉犯傷害罪嫌，自有使告訴人
    丙○○、甲○○受刑事處分之意圖，被告所辯無非飾卸之詞，不足採信，其犯行
    已堪認定。
二、核被告所為，係犯刑法第一百六十九條第一項之誣告罪。爰審酌被告僅因與鄰居
    李力輝長期相處不睦，夙有怨隙，竟牽連告訴人丙○○、甲○○，捏造事實誣指
    告訴人丙○○、甲○○涉犯傷害罪嫌，情節非輕，事後並不知悔悟，及其犯罪動
    機、目的、手段、所生危害等一切情狀，處以如主文所示之刑。
據上論斷，應依刑事訴訟法第二百九十九條第一項前段，刑法第一百六十九條第一項
，判決如主文。
本案經檢察官乙○到庭執行職務。
中      華      民      國      九十三      年    一    月    二十九    日
                                臺灣臺中地方法院刑事第八庭
                                  審判長法  官  朱  光  國
                                        法  官  洪  俊  誠
                                        法  官  鍾  堯  航
右正本證明與原本無異。
如不服本判決，應於送達後十日內向本院提出上訴狀（須附繕本），上訴於台灣高等
法院台中分院。
                                        書記官
中      華      民      國      九十三      年    一    月    二十九    日
附錄論罪科刑法條
刑法第一百六十九條第一項：
意圖他人受刑事或懲戒處分，向該管公務員誣告者，處七年以下有期徒刑。
